# 金融资产分类

提问人：zhs7403 时间：2019-04-17 18:53:55
如果 19 年执行老准则，分类至以公允价值计量的后， 2020 年执行新金融工具，可以重新进行分类，但重新分类至交易性金融资产后，能再变动？

回答人：chenyiwei
执行新准则之后再次进行重分类，就是受制于新准则（CAS 22第六章）的规定。只有合同现金流量特征满足 SPPI测试的债权性资产，才可能在极少数业务模式发生变更的情况下进行重分类。

提问人：hcj1211 时间：2019-07-24 16:27:09
A 公司持股 B上市公司 19.47% 的股份，为上市公司第一大股东，在上市公司派有一名董事，并能够参与其经营决策，故按权益法核算，A公司将其持股的所有股权用于银行借款质押，目前该借款已经逾期，A 公司的很大可能是处置股权来偿还上述借款，因此是否可以将上述股权不再按权益法核算而是改为按公允价值核算的金融资产。

回答人：chenyiwei
虽然 “A 公司的很大可能是处置股权来偿还上述借款”，但目前 A对 B 仍具有重大影响，且尚未签订以该项股权投资抵偿债务的协议，故仍作为对联营企业的长期股权投资按权益法核算，但附注中需提示对应的银行借款已逾期的事实。

提问人：zhs7403 时间：2019-09-22 17:25:08
应该把以下金融资产分类为第几类

回答人：chenyiwei
默认作为以公允价值计量且其变动计入损益的金融资产。
另外可以考虑参照新准则应用指南中对 “合同挂钩工具”的相关规定，考虑能否穿透至基础资产，将其分类为以摊余成本计量的金融资产。